臺灣臺南地方法院刑事判決　　　　　　 94年度簡上字第157號
上　訴　人　臺灣台南地方法院檢察署檢察官
被　　　告　吳俊鋒即吳唯祥
上列上訴人因毒品危害防制條例案件，不服本院九十四年度簡字
第二三號，中華民國九十四年一月二十五日第一審簡易判決（原
聲請簡易判決處刑案號：九十三年度營毒偵字第四六二號），提
起上訴及移請併案審理 (九十四年度毒偵字第一○○號、九十四
營毒偵字第二○八號)，本院管轄之第二審合議庭認本件不宜逕
以簡易判決處刑，改依通常程序自為第一審判決，本院判決如下
：
    主  文
原判決撤銷。
吳俊鋒即吳唯祥連續施用第二級毒品，處有期徒刑捌月。
    事  實
一、吳俊鋒 (原名吳唯祥，於民國九十三年十月二十一日改名吳
    俊鋒)曾於民國九十三年間因施用第二級毒品安非他命案件
    ，經臺灣臺南地方法院檢察署以九十三年度聲觀字第一○一
    號聲請本院以九十三年度毒聲字第一六六號裁定送觀察勒戒
    後，認無繼續施用毒品之傾向，於九十三年三月二十四日釋
    放出所，並由臺灣臺南地方法院檢察署檢察官於九十三年三
    月二十四日以九十三年度毒偵字第四一三號不起訴處分確定
    。詎仍不知悔改，復於五年內基於施用第二級毒品安非他命
    （以下簡稱「安非他命」）之概括犯意，自九十三年十月十
    一日起至九十四年八月二十七日止，在臺南縣將軍鄉馬沙溝
    聖宮廟旁、臺南縣將軍鄉平沙村四十九之二號住處、臺南市
    不詳ＫＴＶ等地，以將安非他命放在玻璃球內加熱汽化後吸
    用之方式，連續施用安非他命多次。嗣分別 (一)於九十三
    年十月十一日中午十二時許，在臺南縣將軍鄉馬沙溝聖宮廟
    旁查緝通緝犯陳漢良，發覺吳俊鋒亦在場，經取得吳俊鋒同
    意採集尿液送驗後，呈安非他命陽性反應。(二)於九十三年
    十二月二十五日下午三時三十分許，在臺南縣官田鄉隆田火
    車站前，因其所搭乘由另案被告王文彬所駕駛之車牌號碼SZ
    ─○五四○號自小客車內為警查獲王文彬持有安非他命，經
    吳俊鋒同意採尿送驗結果，呈安非他命陽性反應。(三)於九
    十四年四月二十一日下午一時三十分許，經吳俊鋒同意採尿
    送驗結果，呈安非他命陽性反應。(四)於九十四年八月二十
    九日上午十一十二十分許，在臺南縣將軍鄉平沙村四十九之
    二號住家前，因違反毒品危害防制條例被通緝為警查獲，經
    吳俊鋒於偵查中坦承同年月二十七日有施用，而查獲上情。
二、案經臺南縣警察局學甲分局報告臺灣臺南地方法院檢察署檢
    察官偵查後聲請簡易判決處刑，及臺南縣警察局學甲分局、
    麻豆分局報請同署檢察官偵查後移請併案審理。
    理  由
一、上揭犯罪事實，業據被告吳俊鋒（即吳唯祥）於本院審理時
    坦承不諱，且被告分別於九十三年十月十六日晚上十一時三
    十五分許 (尿液檢體編號為D100號)、於九十三年十二月二
    十五日晚上十一時許 (尿液檢體編號為93195號)及於九十四
    年四月二十一日下午一時三十分許 (尿液檢體編號為D40號)
    ，為警採尿送驗結果均呈安非他命陽性反應，有臺南縣警察
    局學甲分局刑事組採集尿液姓名對照表二紙、臺南縣衛生局
    九十三年十一月五日衛收字第○九三○○二五六一五號尿液
    檢驗成績書一紙、臺南縣警察局麻豆分局偵辦刑案採證涉嫌
    人尿液送驗名冊一紙、臺南縣衛生局九十四年一月六日衛收
    字第○九三○○三六二八號尿液檢驗成績書一紙、長榮大學
    九十四年五月五日確認報告一紙在卷可稽。又衡諸被告前開
    犯行，被告於九十四年八月二十九日偵查中與同年九月二十
    一日審理中供稱其最後施用安非他命之日期為九十四年八月
    二十七日等語應堪採信。綜合上開事證互核相符，被告連續
    施用第二級毒品安非他命之犯行至為明確。此外，被告前於
    九十三年間因施用第二級毒品安非他命案件，經臺灣臺南地
    方法院檢察署以九十三年度聲觀字第一○一號聲請本院以九
    十三年度毒聲字第一六六號裁定送觀察勒戒後，認無繼續施
    用毒品之傾向，於九十三年三月二十四日出所，並由臺灣臺
    南地方法院檢察署檢察官於九十三年三月二十四日以九十三
    年度毒偵字第四一三號不起訴處分確定，有臺灣臺南地方法
    院檢察署檢察官九十三年度毒偵字第四一三號不起訴處分書
    、臺灣高等法院被告全國前案紀錄表及臺灣臺南地方法院檢
    察署刑案資料查註紀錄表各一紙附卷足考。本件事證明確，
    被告施用第二級毒品安非他命之犯行洵堪認定。
二、查安非他命為第二級毒品，毒品危害防制條例第二條第二項
    第二款定有明文。核被告吳俊鋒所為，係犯毒品危害防制條
    例第十條第二項之施用第二級毒品罪。其施用前持有第二級
    毒品之低度行為，為施用第二級毒品之高度行為所吸收，不
    另論罪。其先後多次施用第二級毒品之犯行，時間緊接，犯
    罪構成要件相同，顯係基於概括犯意為之，為連續犯，應依
    刑法第五十六條之規定以一罪論，並依法加重其刑。另檢察
    官就犯罪事實一部起訴者，其效力及於全部，刑事訴訟法第
    二百六十七條定有明文，本件原起訴書人起訴事實雖僅論及
    被告於九十三年十月十一日施用安非他命之犯行，然前開其
    餘犯罪事實與公訴人起訴之犯罪事實既有連續犯之裁判上一
    罪關係，應為起訴效力所及，並經公訴人移送併案審理及被
    告供明在卷，基於審判不可分原則，本院自應併予審理，附
    此敘明。原審以被告犯行明確，予以論科，固非無見，惟原
    審未及審究被告於九十三年十月十一日以後所犯之部分，自
    有未洽，應由本院將原判決撤銷改判，且因本件於審判中發
    現其他裁判上一罪之犯罪事實，不宜逕以簡易判決處刑，由
    本院改依通常程序自為第一審判決。爰審酌被告不思戒除毒
    癮，一再施用毒品自戕身心，破壞國民健康，惟其施用毒品
    之犯行，在性質上乃屬對自我身心健康之自戕行為，尚未嚴
    重破壞社會秩序、侵害他人權益及於犯罪後警訊、偵查中即
    審理時均坦承犯行，態度良好等一切情狀，量處如主文所示
    之刑，以資懲戒。
三、據上論斷，應依刑事訴訟法第四百五十五條之一第一項、第
    三項、第四百五十二條、第三百六十九條第一項前段、第三
    百六十四條、第二百九十九條第一項前段，毒品危害防制條
    例第十條第二項，刑法第十一條前段、第五十六條，判決如
    主文。
本案經檢察官甲○○到庭執行職務。
中　　華　　民　　國　　94　　年　　10　　月　　5 　　日
　　　　      刑事第二庭審判長法　官  鄭  文  祺
                              法  官  陳  賢  德
                              法  官　林  中  如
以上正本證明與原本無異。
如不服本判決，應於收受送達後10日內向本院提出上訴書狀（應
附繕本）。
　　　　　　　　　　　　　　　書記官  楊  宗  哲
中　　華　　民　　國　　94　　年　　10　　月　　5 　　日
附錄本案論罪科刑法條：
毒品危害防制條例第10條第2項
施用第二級毒品者，處 3 年以下有期徒刑。
